【裁判字號】    90,易,355
【裁判日期】    900319
【裁判案由】    違反電子遊戲場業管理條例
【裁判全文】
臺灣臺南地方法院刑事判決                            九十年度易字第三五五號
    公  訴  人  臺灣台南地方法院檢察署檢察官
    被      告  甲○○
右列被告因違反電子遊戲場業管理條例案件，經檢察官聲請簡易處刑 (八十九年度偵
字第一三七二三號)，本院認不宜由簡易庭處理，改依通常程序審理，判決如左：
    主  文
甲○○違反未依電子遊戲場業管理條例規定辦理營利事業登記者，不得經營電子遊戲
場業規定，處拘役肆拾日，如易科罰金，以參佰元折算壹日。
    事  實
一、甲○○係位於台南市○○路○段五三八之一號「好地方釣蝦場」之負責人，明知
    未依電子遊戲場業管理條例之規定辦理營利事業登記證，依法不得經營電子遊戲
    場業，竟基於經營電子遊戲場業之故意，於民國八十九年八月間起，在「好地方
    釣蝦場」擺設電子遊戲機麻將、麻術方塊、雷電等共十台。嗣於八十九年十一月
    八日下午三時許，經台南市政府電子遊戲場聯合稽查小組在前開「好地方釣蝦場
    」內臨檢查獲，始得悉上情。
二、案經台南市政府函請臺灣台南地方法院檢察署檢察官偵查聲請簡易判決處刑。
    理  由
一、訊據被告甲○○固坦承其為「好地方釣蝦場」之負責人，且「好地方釣蝦場」內
    確有擺設前開電子遊戲機十台之事實不諱，惟矢口否認涉有違反電子遊戲場業管
    理條例犯行，辯稱：前開十台電子遊戲機均未插電營業，且機台內沒有ＩＣ板云
    云。經查，「好地方釣蝦場」之負責人為被告及其並未依電子遊戲場業管理條例
    規定辦理任何營利事業登記證等情，業據被告甲○○於偵、審中自承不諱，並有
    台南市政府八十九年十一月二十四日八九南市建商字第二三八０三八號函、台南
    市政府各機關公共安全聯合稽查違規商業活動現場紀錄表二紙及現場照片四幀在
    卷可資佐證。而依卷附照片所示，現場陳設之機具通電螢幕閃亮，顯見該等電玩
    均為完好之機具無訛，參核被告於偵查中已坦承：釣蝦場擺設電玩是供客人打玩
    之用等語明確（參偵訊卷第十一頁反面），復於本院審理中自承：擺設之電子遊
z   戲機係別人所寄放並約定機台收入四六分帳等語綦詳（見本院九十年三月五日審
    判筆錄）以觀，足見被告有提供前開電玩供不特定人投幣打玩而營利之事實甚明
    ，被告前開所辯，要係卸飾罪責之詞，諉無可採，本件事證明確，被告犯行洵堪
    認定，應予依法論科。
二、核被告所為，係違反電子遊戲場業管理條例第十五條之未依同條例規定辦理營利
    事業登記者不得經營電子遊戲場業規定，應依同條例第二十二條論科。爰審酌被
    告擺設電動玩具時間非短、電子遊戲機有十台、惟犯罪所生之損害非鉅，及其犯
    罪後否認犯行未見悔意之態度等一切情狀，量處如主文所示之刑，並諭知易科罰
    金之折算標準，以示懲儆。至於現場擺設之電子遊戲機十台並未扣案，且該等機
    具亦非被告所有，業據被告供明在卷可按，公訴人聲請依法宣告沒收，容有誤會
    ，本院無從宣告沒收，併此敘明。
據上論斷，應依刑事訴訟法第四百五十二條、第二百九十九條第一項前段，電子遊戲
場業管理條例第二十二條，刑法第十一條前段、第四十一條第一項前段，罰金罰鍰提
高標準條例第二條，判決如主文。
本案經檢察官簡光昌到庭執行職務
中      華      民      國      九十      年      三      月    十九    日
                                  臺灣臺南地方法院刑事第二庭
                                          法  官  張  瑛  宗
右正本證明與原本無異。
如不服本判決，應於判決送達後十日內，向本院提出上訴狀。
                                          書記官  盧  立  勇
中      華      民      國      九十      年      三      月    十九    日
附錄法條
電子遊戲場業管理條例第十五條未依本條例規定辦理營利事業登記者，不得經營電子
遊戲場業。
電子遊戲場管理條例第二十二條違反第十五條規定者，處行為人一年以下有期徒刑、
拘役或科或併科新台幣五十萬元以上二百五十萬元以下罰金。


司法院資訊處製作；財團法人民間司法改革基金會備份。
